ACORDAO-COMPLETO-2526504

ACÓRDÃO DE RELAÇÃO

ACÓRDÃO DE RELAÇÃO 862/2022 ATA 3/2022 - PRIMEIRA CÂMARA

Acórdão 862/2022-TCU-Primeira Câmara
Considerando que os presentes autos tratam de tomada de contas especial instaurada pelo Fundo Nacional de Assistência Social (FNAS) em desfavor de Gabriel Amorim Cuba, ex-prefeito do Município de Cedral/MA (gestão 2005-2008) , em razão da omissão no dever de prestar contas dos recursos repassados à conta dos Programas Proteção Social Básica (PSB) e Proteção Social Especial (PSE) , no exercício de 2008;
Considerando que, em resposta à citação do TCU, o responsável apresentou alegações de defesas e documentos comprobatórios de gastos;
Considerando que, com base nos elementos colacionados aos autos pelo responsável e os obtidos mediante diligências, a SecexTCE apurou valor atualizado do débito de apenas R$ 22.497,86;
Considerando que, do total do débito, R$ 15.703,29 estão associados a desvio de finalidade, a quem caberia, em princípio, a responsabilização do Município de Cedral/MA;
Considerando que o Município de Cedral/MA ainda não foi citado nestes autos;
Considerando que não foi encontrado outro processo no Tribunal em desfavor de Gabriel Amorim Cuba nos sistemas corporativos do TCU;
Considerando que Portaria AGU 377/2011, de 25/8/2011, autoriza os órgãos da Procuradoria-Geral da União a não propor ações nem interpor recursos, assim como a desistir das ações e dos respectivos recursos, quando o valor total atualizado de créditos da União, relativos a um mesmo devedor, for igual ou inferior a R$ 10.000,00;
Considerando que o prazo final para prestação de contas ocorreu durante o mandato de Jadson Passinho Gonçalves, que ainda não foi ouvido em audiência;
Considerando o longo transcurso de tempo desde o desde o fato gerador;
Considerando as manifestações da SecexTCE e do Ministério Público, no sentido do arquivamento do processo;
Os Ministros do Tribunal de Contas da União, reunidos em sessão da Primeira Câmara, ACORDAM, por unanimidade, com fundamento no art. 1º, inciso I, da Lei 8.443/1992, c/c os arts. 143, inciso V, alínea "a", 201, § 3º, in fine, e 212 do Regimento Interno/TCU, em determinar o arquivamento do seguinte processo, por ausência de pressupostos de constituição e de desenvolvimento válido e regular, de acordo com os pareceres emitidos nos autos:
1. Processo TC-Processo 020.969/2015-5 (TOMADA DE CONTAS ESPECIAL) 
	1.1. Responsável: Gabriel Amorim Cuba (XXX.976.043-XX) .
	1.2. Entidade: Município de Cedral/MA.
	1.3. Relator: Ministro Walton Alencar Rodrigues.
	1.4. Representante do Ministério Público: Subprocurador-Geral Lucas Rocha Furtado.
	1.5. Unidade Técnica: Secretaria de Controle Externo de Tomada de Contas Especial (SecexTCE) .
	1.6. Representação legal: não há.
	1.7. Determinações/Recomendações/Orientações: não há.

Primeira Câmara

Município de Cedral/MA.

Gabriel Amorim Cuba (XXX.976.043-XX).

WALTON ALENCAR RODRIGUES

não há.

TOMADA DE CONTAS ESPECIAL (TCE)

Secretaria de Controle Externo de Tomada de Contas Especial (SecexTCE).